臺灣高雄地方法院民事裁定
111年度聲字第114號
聲  請  人  曾天錫  
            楊小鳳  


相  對  人  林秀金  
上列當事人間聲請停止執行事件，本院裁定如下：
    主  文
聲請人曾天錫以新臺幣22萬元供擔保後，本院110年度司執字第1
11991號返還代墊款強制執行事件所為之強制執行程序，於本院1
11年度審訴字第782號債務人異議之訴事件判決確定或終結前，
應暫予停止。
聲請人楊小鳳之聲請駁回。
    理  由
一、聲請意旨略以：相對人持臺灣高等法院高雄分院109年度上
    字第213號確定判決（下稱系爭確定判決）為執行名義，聲
    請強制執行聲請人之財產，經本院以110年度司執字第11199
    1號返還代墊款強制執行事件（下稱系爭執行事件）受理在
    案，並定期於民國111年7月21日進行拍賣聲請人所有不動產
    之拍賣程序。惟聲請人已對相對人提起債務人異議之訴，爰
    依強制執行法第18條第2項規定，聲請准許聲請人供擔保後
    ，於兩造間之債務人異議之訴判決確定或終結前，暫時停止
    系爭執行事件之強制執行程序等語。
二、按強制執行程序開始後，除法律另有規定外，不停止執行；
    有回復原狀之聲請，或提起再審或異議之訴，或對於和解為
    繼續審判之請求，或提起宣告調解無效之訴、撤銷調解之訴
    ，或對於許可強制執行之裁定提起抗告時，法院因必要情形
    或依聲請定相當並確實之擔保，得為停止強制執行之裁定，
    強制執行法第18條第1、2項分別定有明文。又強制執行法第
    18條第2項例外規定得停止執行，係因回復原狀等訴訟，如
    果勝訴確定，債務人或第三人之物已遭執行無法回復，為避
    免債務人或第三人發生難以回復之損害，必於認有必要時，
    始得裁定停止執行。如無停止執行必要，僅因債務人或第三
    人憑一己之意思，即可達到停止執行之目的，不僅與該條所
    定原則上不停止執行之立法意旨有違，且無法防止債務人或
    第三人濫行訴訟以拖延執行，致害及債權人權益。故受訴法
    院准債務人或第三人提供擔保停止執行，須於裁定中表明有
    如何停止執行之必要性，始得謂當。而有無停止執行必要，
    更應審究提起回復原狀或異議之訴等訴訟之債務人或第三人
    之權利是否可能因繼續執行而受損害以為斷。倘債務人或第
    三人所提訴訟為不合法、當事人不適格、顯無理由，或繼續
    執行仍無害債務人或第三人之權利者，均難認有停止執行之
    必要（101年度台抗字第787號裁定參照）。
三、經查：
　㈠相對人持系爭確定判決為執行名義，以聲請人曾天錫為債務
    人，聲請強制執行聲請人曾天錫之財產，經本院以系爭執行
    事件受理後，定於111年7月21日就聲請人曾天錫之不動產進
    行第1次公開拍賣程序，有系爭執行事件索引卡查詢結果及
    聲請人提出之本院民事執行處通知書可參。而聲請人已以其
    等對相對人另有債務不履行損害賠償債權新臺幣（下同）22
    0萬元，就該筆債權依民法第335條第1項規定，與積欠相對
    人之代墊款債務1,414,464元主張相互抵銷，故相對人對其
    等已無代墊款債權存在為由，對相對人提起債務人異議之訴
    ，經本院以111年度審訴字第782號債務人異議之訴事件（下
    稱系爭異議事件）受理在案，則經本院調得該案卷宗核閱無
    誤。本院斟酌系爭執行事件若繼續執行，聲請人曾天錫所有
    之不動產一經拍定，事後於系爭異議之訴縱獲勝訴，聲請人
    曾天錫之所有權亦無法回復，故認系爭執行事件有停止執行
    之必要。
　㈡次按法院裁定准許停止強制執行所定之擔保金，係備供債權
    人因停止執行所受損害之賠償，其數額應依標的物停止執行
    後，債權人未能即時受償或利用該標的物所受之損害額，或
    其因另供擔保強制執行所受之損害額定之，非以標的物之價
    值或其債權額為依據（最高法院91年度台抗字第429號裁定
    意旨參照）。本件相對人因停止執行所受之損害，應為無法
    立即受償執行金額之損失，若暫予停止執行程序，相對人因
    而無法運用可能受有之期間損害額，應以債權人延時受償期
    間利息之差額為評估依據。而相對人持系爭確定判決對聲請
    人曾天錫聲請強制執行時主張之代墊款債權為1,414,464元
    ，再參酌聲請人所提出之系爭異議之訴，其訴之聲明為「系
    爭執行事件對原告所為強制執行程序應予撤銷」等語，是其
    訴訟標的價額即為1,414,464元，未逾150萬元，為應行通常
    訴訟程序且不得上訴第三審之事件，依據司法院頒布各級法
    院辦案期限實施要點規定之第一、二審通常程序審判案件期
    限，再依系爭異議之訴案情複雜程度，預估聲請人提起上開
    訴訟獲准停止執行，因而致相對人執行延宕之期間約3年，
    相對人可能因無法運用該筆資金而發生相當於利息之損失，
    本院認該項損失之利率，以依法定利率即週年利率5％計算較
    為客觀，且不受利率波動之影響，應屬核算相對人因停止執
    行所受損害最妥適標準，則依前揭標準計算結果，聲請人曾
    天錫應提供之擔保金額以22萬元為適當。
　㈢又因系爭執行事件之債務人僅聲請人曾天錫一人，業如前述
    ，是聲請人楊小鳳並非系爭執行事件之債務人，則其所提之
    本案訴訟即系爭異議之訴，即不具當事人適格，亦無就系爭
    執行程序聲請停止執行之必要，故聲請人楊小鳳之聲請，難
    謂有理。
四、綜上所述，聲請人曾天錫依強制執行法第18條第2項規定，
    聲請供擔保後暫時停止系爭執行事件之強制執行程序，係屬
    有據，應予准許，爰酌定聲請人曾天錫得以現金22萬元供擔
    保後，暫予停止系爭執行事件之強制執行程序。而聲請人楊
    小鳳之聲請，於法不合，應予駁回。  
中　　華　　民　　國　　111 　年　　7 　　月　　15　　日
                  民事第四庭  法　官　徐彩芳
以上正本係照原本作成。
如對本裁定抗告須於裁定送達後10日內向本院提出抗告狀，並繳
納裁判費新台幣1,000元。　　
中　　華　　民　　國　　111 　年　　7 　　月　　15　　日
                              書記官  吳綵蓁